【裁判字號】    97,訴,836
【裁判日期】    970924
【裁判案由】    違反毒品危害防制條例
【裁判全文】
臺灣雲林地方法院刑事判決               97年度訴字第836號
公  訴  人  臺灣雲林地方法院檢察署檢察官
被      告  甲○○
上列被告因毒品危害防制條例案件，經檢察官提起公訴（97年度
毒偵字第1049號），被告於準備程序進行中就被訴事實為有罪之
陳述，本院進行簡式審判程序，判決如下：
    主  文
甲○○施用第一級毒品，累犯，處有期徒刑拾月，扣案之第一級
毒品海洛因驗餘淨重零點零玖柒陸公克沒收銷燬之，包裹上開海
洛因之包裝袋壹個及扣案之注射針筒壹支，均沒收。
    事  實
一、甲○○前因施用毒品案件，經送觀察、勒戒後，認有繼續施
    用毒品傾向，再送戒治所施以強制戒治，嗣經法院裁定停止
    戒治，所餘戒治期間付保護管束，於民國88年10月14日停止
    處分出監，於89年5 月15日保護管束期滿執行完畢，由臺灣
    雲林地方法院檢察署檢察官於89年6 月11日以89年度戒毒偵
    字第73號為不起訴處分確定。於上開強制戒治執行完畢後5
    年內之92年11月25日至93年7 月22日前3 日之某時止，又因
    連續施用第1 級毒品，經本院以93年度訴字第321 號判處有
    期徒刑8 月確定；又因施用第1 級毒品案件，經本院以95年
    度訴字第702 號判處有期徒刑10月確定，嗣經裁定減刑為有
    期徒刑5 月，於96年7 月16日執行完畢。猶不知悔改，復基
    於施用第1 級毒品海洛因之犯意，於97年6 月23日上午5 時
    許，以將海洛因摻水後置於針筒內注射血管之方式，在雲林
    縣臺西鄉泉州國小旁之產業道路，施用第1 級毒品海洛因1
    次。嗣於同日上午6 時20分許，為警在泉州國小旁產業道路
    查獲，並扣得以其所有之包裝袋包裹之毒品海洛因1 包（淨
    重1.1031公克，驗餘淨重0.0976公克）及其所有供施用海洛
    因所用之注射針筒1 支，經採尿送驗，檢出毒品嗎啡陽性反
    應而悉上情。
二、案經雲林縣警察局臺西分局報告臺灣雲林地方法院檢察署檢
    察官偵查起訴。
    理  由
一、本件被告甲○○所犯係死刑、無期徒刑、最輕本刑為3 年以
    上有期徒刑以外之罪，其於準備程序就被訴事實為有罪之陳
    述，經本院裁定由受命法官獨任以簡式審判程序審理，則依
    刑事訴訟法第273 條之2 、同法第159 條第2 項之規定，不
    適用傳聞法則有關限制證據能力之相關規定，合先敘明。
二、上開事實，業據被告甲○○坦承不諱，並有被告所有供施用
    海洛因所用之注射針筒1 支及毒品1 包扣案可佐，上開扣案
    之毒品經送鑑驗結果，認含有毒品海洛因成分（淨重1.1031
    公克，驗餘淨重0.0976公克），有行政院衛生署草屯療養院
    97年7 月21日草療鑑字第0970006211號鑑定書1 份在卷足憑
    （本院卷第16頁），且被告為警查獲時所採集之尿液檢體，
    經鑑驗結果，呈嗎啡陽性反應（按海洛因係由嗎啡經化學合
    成而製得，經注射進入人體後，因代謝分解成嗎啡，因此施
    打海洛因後，由尿液中檢驗結果為嗎啡反應），有毒品犯罪
    嫌疑人尿液採驗作業管制紀錄、臺灣檢驗科技股份有限公司
    97年7 月2 日濫用藥物尿液檢驗報告各1 份在卷可稽（偵卷
    第11、12頁），足認被告上開自白與事實相符，應可採信。
    又被告前因施用毒品案件，經觀察、勒戒後，認有繼續施用
    毒品傾向，再送戒治所施以強制戒治，嗣經法院裁定停止戒
    治，所餘戒治期間付保護管束，於民國88年10月14日停止處
    分出監，於89年5 月15日保護管束期滿執行完畢，由臺灣雲
    林地方法院檢察署檢察官於89年6 月11日以89年度戒毒偵字
    第73號為不起訴處分確定，於上開強制戒治執行完畢後5 年
    內之92年11月25日至93年7 月22日前3 日之某時止，又因連
    續施用第1 級毒品案件，經本院以93年度訴字第321 號判處
    有期徒刑8 月確定等情，有被告前開案號不起訴處分書、刑
    事判決書（本院卷第17-18 頁）、臺灣高等法院被告前案紀
    錄表各1 份在卷可參，此次再犯本件施用毒品罪，已非毒品
    危害防制條例第20條第3 項所定「5 年後再犯」之情形，仍
    應依同條例第10條之規定處罰（最高法院95年度第7 次刑事
    庭會議決定文參照），本件事證明確，被告犯行堪以認定，
    應依法論科。
三、按海洛因為毒品危害防制條例第2 條第2 項第1 款所明定之
    第1 級毒品。核被告甲○○所為，係犯毒品危害防制條例第
    10條第1 項之施用第1 級毒品罪。其非法持有第1 級毒品海
    洛因之低度行為，已為其施用之高度行為所吸收，不另論罪
    。又被告前因施用第1 級毒品案件，經本院以95年度訴字第
    702 號判處有期徒刑10月確定，嗣經裁定減刑為有期徒刑5
    月，於96年7 月16日執行完畢，有卷附臺灣高等法院被告前
    案紀錄表可按，其受有期徒刑之執行完畢，5 年以內故意再
    犯有期徒刑以上之罪，為累犯，應依刑法第47條第1 項之規
    定，加重其刑。爰審酌被告前因施用毒品，經強制戒治、起
    訴科刑後猶犯同罪行、其犯罪本質上為戕害自我身心健康之
    行為，尚未嚴重破壞社會秩序或侵害他人權益，及其犯後坦
    承犯行、態度良好等一切情狀，量處如主文所示之刑。扣案
    如主文所示之毒品海洛因，係查獲之第1 級毒品，不問屬於
    犯人與否，應依毒品危害防制條例第18條第1 項前段規定沒
    收銷燬之。至包裹上開毒品海洛因之包裝袋1 個，並非不可
    與毒品分離，其係毒品之外包裝，用於包裹海洛因，係被告
    所有供施用海洛因所用之物；扣案之注射針筒1 支，亦為被
    告所有供施用海洛因所用之物，業據被告供承在卷，均應依
    刑法第38條第1 項第2 款之規定沒收之。
據上論斷，應依刑事訴訟法第273 條之1 第1 項、第299 條第1
項前段，毒品危害防制條例第10條第1 項、第18條第1 項前段，
刑法第11條前段、第47條第1 項、第38條第1 項第2 款，判決如
主文。
本案經檢察官乙○○到庭執行職務。
中    華    民    國    97    年    9     月    24    日
                  刑事第二庭    法  官  王  素  珍
以上正本證明與原本無異。
如不服本判決，應於判決收受後10日內，向本院提出上訴狀（須
附繕本）。
                                書記官  吳  伊  婷
中    華    民    國    97    年    9     月    24    日
附錄本案論罪科刑法條：
毒品危害防制條例第10條第1項
施用第一級毒品者，處6 月以上5 年以下有期徒刑。
施用第二級毒品者，處3 年以下有期徒刑。


司法院資訊處製作；財團法人民間司法改革基金會備份。
